【裁判字號】    97,訴,1148
【裁判日期】    970829
【裁判案由】    毒品危害防制條例
【裁判全文】
臺灣基隆地方法院刑事判決              97年度訴字第1148號
公  訴  人  臺灣基隆地方法院檢察署檢察官
被      告  甲○○
                    （另案於臺灣基隆監獄執行）
上列被告因毒品危害防制條例案件，經檢察官提起公訴（97年度
毒偵字第1791號），被告於準備程序進行中，就被訴事實為有罪
之陳述，經本院合議庭裁定由受命法官獨任進行簡式審判程序，
判決如下：
    主  文
甲○○施用第一級毒品，累犯，處有期徒刑柒月。
    事  實
一、甲○○有下列前案紀錄（構成累犯），及施用毒品執行觀察
    、勒戒、強制戒治之紀錄：
  (一)前因施用毒品案件，先後2 次經觀察、勒戒後，因無繼續施
    用毒品之傾向，分別由臺灣高等法院於民國87年9 月9 日以
    87年度上易字第3624號為免刑判決、臺灣基隆地方法院檢察
    署檢察官於89年4 月10日以89年度毒偵字第640 號為不起訴
    處分確定。
  (二)復因施用第二級毒品案件，送強制戒治於91年8 月27日期滿
    ，並經本院以89年度瑞簡字第131 號判處有期徒刑6 月確定
    。又因施用第一、二級毒品案件，經本院以90年度訴字第16
    7 號各判決有期徒刑8 月、7 月確定，應執行有期徒刑1 年
    ；再因施用第一、二級毒品案件，分別經本院以91年度訴字
    第7 號判處有期徒刑8 月、91年度易字第119 號判處有期徒
    刑8 月確定，合併應執行有期徒刑1 年2 月，上開案件接續
    執行，於94年1 月29日執行完畢（構成累犯）。
  (三)又因施用第一、二級毒品、竊盜案件，經臺灣高等法院分別
    以94年度上訴字第3945號各判處有期徒刑1 年2 月、1 年、
    94年度上易字第1894號判處有期徒刑8 月確定；嗣經減刑為
    有期徒刑7 月、6 月及4 月，合併定應執行有期徒刑1 年3
    月，於96年7 月16日執畢出監（構成累犯）。
二、詎甲○○猶不知悔改，復基於施用第一級毒品海洛因之犯意
    ，於97年4 月2 日上午8 時許，在其位於臺北縣瑞芳鎮○○
    路103 號住所，將第一級毒品海洛因置入注射針筒內，摻水
    混合注射右手肘內側皮膚靜脈血管處之方式，非法施用第一
    級毒品海洛因1 次，為警於同年月4 日上午11時許，在臺北
    縣瑞芳鎮水湳洞附近因竊盜另案查獲，且經其同意採驗尿液
    呈毒品嗎啡陽性反應而查知上情。
三、案經臺北縣警察局瑞芳分局報告臺灣基隆地方法院檢察署檢
    察官偵查起訴。
    理  由
一、本件被告所犯者非為死刑、無期徒刑、最輕本刑為3 年以上
    有期徒刑之罪或高等法院管轄第一審案件，其於準備程序進
    行中，先就被訴事實為有罪之陳述，經告知其簡式審判程序
    之旨，並聽取公訴人及被告之意見後，本院依刑事訴訟法第
    273 條之1 第1 項之規定，裁定由受命法官獨任進行簡式審
    判程序，且依同法第273 條之2 規定，簡式審判程序之證據
    調查，不受第159 條第1 項、第161 條之2 、第161 條之3
    、第163 條之1 及第164 條至第170 條規定之限制，合先敘
    明。
二、上開事實，業據被告於本院準備程序及審理時坦承在卷，而
    被告為警查獲所採集之尿液經送驗結果，呈嗎啡之陽性反應
    ，此有臺灣檢驗科技股份有限公司濫用藥物尿液檢驗報告1
    份附卷可稽。又其前因施用毒品案件，先後2 次經觀察、勒
    戒後，因無繼續施用毒品之傾向，分別由臺灣高等法院於87
    年9 月9 日以87年度上易字第3624號為免刑判決、臺灣基隆
    地方法院檢察署檢察官於89年4 月10日以89年度毒偵字第64
    0 號為不起訴處分確定，復因施用第二級毒品案件，送強制
    戒治於91年8 月27日期滿等情，亦有臺灣高等法院被告前案
    紀錄表附卷足佐。綜上所陳，被告於前次強制戒治於91年8
    月27日執行完畢，5 年內業已再犯上述事實欄一、所示之施
    用毒品違反毒品危害防制條例案件，經法院判處罪刑確定，
    其又再犯本案施用第一級毒品海洛因，罪證明確，犯行洵堪
    認定，自應依法論科。
三、論罪科刑：
  (一)查海洛因係毒品危害防制條例第2 條第2 項第1 款所定之第
    一級毒品，核被告所為係犯毒品危害防制條例第10條第1 項
    之施用第一級毒品罪。被告持有第一級毒品海洛因之低度行
    為，應為施用第一級之高度行為所吸收，不另論罪。
  (二)有事實欄一、所載之前案紀錄暨科刑執行情形，有臺灣高等
    法院被告前案紀錄表在卷可稽，其於受一、(二)、(三)所示有期
    徒刑之執行完畢後，5 年內故意再犯有期徒刑以上之本罪，
    為累犯，應依刑法第47條第1 項之規定加重其刑。
  (三)爰審酌被告犯罪之動機、曾有施用毒品之前科仍不知戒除，
    惟犯罪後坦承犯行，且所犯之施用毒品犯行乃戕害自己身心
    健康，並未危及他人等一切情狀，量處如主文所示之刑。
據上論斷，應依刑事訴訟法第273 條之1 第1 項、第299 條第1
項前段，毒品危害防制條例第10條第1 項、第23條第2 項，刑法
第11條前段、第47條第1 項，判決如主文。
本案經檢察官李元銘到庭執行職務。
中    華    民    國    97    年    8     月    29    日
                  刑事第三庭法  官  黃永定
以上正本證明與原本無異。
如不服本判決應於收受本判決後10日內向本院提出上訴書狀，其
未敘述上訴理由者，並得於提起上訴後10日內向本院補提理由書
狀（均須按他造當事人之人數附繕本）「切勿逕送上級法院」。
中    華    民    國    97    年    8     月    29    日
                            書記官  劉珍珍
附錄論罪法條：
毒品危害防制條例第10條
I施用第一級毒品者，處 6 月以上 5 年以下有期徒刑。
II施用第二級毒品者，處 3 年以下有期徒刑。


司法院資訊處製作；財團法人民間司法改革基金會備份。
